【裁判字號】    95,交抗,495
【裁判日期】    950809
【裁判案由】    聲明異議
【裁判全文】
臺灣高等法院臺中分院刑事裁定          95年度交抗字第495號
抗  告  人
即受處分人  甲○○
移送機關    交通部公路總局台中區監理所彰化監理站
上列抗告人即受處分人因違反道路交通管理處罰條例案件，對於
交通部公路總局台中區監理所彰化監理站中華民國95年 4月13日
彰監4字第裁64-IA0000000號處分不服 ，聲明異議不服台灣彰化
地方法院95年度交聲字第493號中華民國95年6月12日第一審裁定
，提起抗告，本院裁定如下：
    主  文
抗告駁回。
    理  由
一、按處理違反道路交通管理事件，有關文書送達之規定，依行
    政程序法之規定，違反道路交通管理事件統一裁罰標準及處
    理細則第3條亦有明文。又送達於應受送達人之住居所、事
    務所或營業所為之。於應送達之處所不獲會晤應受送達人時
    ，得將文書付與有辦別事理能力之同居人、受僱人或應送達
    處所之接收郵件人員，行政程序法第72條第1項前段及第73
    條第1項亦有明定。再送達，不能依前二條規定為之者，得
    將文書寄存送達地之地方自治或警察機關，並作送達通知書
    兩份，一份黏貼於應受送達人住居所、事務所、營業所或其
    就業處所門首，另一份交由鄰居轉交或置於該送達處所信箱
    或其他適當位置，以為送達。前項情形，由郵政機關為送達
    者，得將文書寄存於送達地之郵政機關。寄存機關自收受寄
    存文書之日起，應保存3個月，行政程序法第74條定有明文
    。再按受處分人，不服道路交通管理處罰條例第8條所定主
    管機關所為之處罰者，得於接到裁決書之翌日起20日內，向
    管轄地方法院聲明異議；又交通法庭認聲明異議不合法律上
    之程式或其異議權已喪失者，應以裁定駁回之，但其不合法
    律程式可補正者，應先訂期命為補正，逾期不補正者，即予
    駁回，道路交通案件處理辦法第18條、道路交通管理處罰條
    例第87條第1項分別定有明文。末按法院訴訟當事人在途期
    間標準第4條之規定，道路交通異議案件，當事人非居於處
    罰機關所在之鄉、鎮、市，但居住於受理聲明異議案件法院
    之管轄區域者，應依同標準第2條第1款中之地方法院在途期
    間欄所載日數，扣除在途期間。
二、本件原處分機關意旨略以：抗告人即受處分人甲○○駕駛車
    牌號碼8707-LF號自用一般小客貨車，於民國（下同）94年
    10月4日11時47分許，在彰化市○○路與新興路口「駕車行
    經有燈光號誌管制之交岔路口闖紅燈」違規，為警舉發，爰
    依道路交通管理處罰條例第53條第1項處罰鍰新台幣5,400元
    ，本站依前揭條文裁處，於法應無不合。又本案裁決書送達
    日期為95年4月20日，然受處分人遲至95年5月29日才提出聲
    明異議，顯已逾法定期限等語。抗告人向原法院聲明異議意
    旨略以：伊因暫居於女兒家而為其奉養照顧，至未能收到罰
    款通知書，又因此小客貨車為生財之工具，若予以吊扣汽車
    牌照，恐將無法維持生計，爰請求撤銷上開裁決云云。
三、原法院經查：本件抗告人即受處分人甲○○對於在94年10月
    4日11時47分許，駕車於彰化市○○路與新興路口闖紅燈違
    規，經彰化縣警察局交通警察隊執勤員警開單舉發乙節，並
    無否認，故前開違規行為洵堪認定。而交通部公路總局台中
    區監理所彰化監理站之裁決書，已於95年4月19日向受處分
    人戶籍地地址「彰化縣福興鄉○○村○○路26巷29號」送達
    ，並寄存於鹿港郵局，此有裁決書之送達證書一紙在卷可稽
    ，是以原處分機關已為合法之送達足堪認定，則受處分人如
    對原處分機關是項裁決不服欲提起異議，依照上述說明，其
    20日之合法提出異議期間即自95年4月20日（即其收受裁決
    書之翌日）起算至95年5月9日止，而受處分人住於彰化縣福
    興鄉○○路26巷29號，依照道路交通案件處理辦法第12條及
    法院訴訟當事人在途期間標準第4條之規定，其在途期間為
    2日，職是，受處分人至遲應於95年5月11日以前（期間末日
    為休假日之次日），向原處分機關提出異議。惟本件受處分
    人於95年5月29日始向交通部公路局台中監理站提起本件異
    議，此觀異議狀上收狀戳所載日期自明，顯已逾20日之異議
    期間，則受處分人之聲明異議顯然不合法律上程式，且無從
    補正；又抗告人即受處分人於異議狀內以個人事由希求免吊
    汽車牌照，雖其情可憫，然道路交通管理處罰條例係主管機
    關為加強道路交通管理，維護交通秩序，確保交通安全，經
    由立法機關所制定之法律規範，即便受處分人認其中部分規
    定非為妥適，亦非法院所得審酌。綜上，本件聲明異議核無
    理由，原法院予以駁回，尚無不合，抗告意旨仍執同向原法
    院聲明異議內容，指摘原裁定不當，核無理由，應予駁回。
據上論斷，應依刑事訴訟法第412條，道路交通案件處理辦法第
26條，裁定如主文。
中    華    民    國    95    年    8    月    9      日
            刑事第六庭  審判長法  官  李  文  雄
                              法  官  劉  連  星
                              法  官  黃  永  祥
上列正本證明與原本無異。
不得再抗告。
                              書記官  林  明  冬
中    華    民    國    95    年    8    月    9      日
                                                      Ａ


司法院資訊處製作；財團法人民間司法改革基金會備份。
